臺灣高雄地方法院刑事判決　　　　　　　　　　　　九十一年度訴字第三二號
　　公　訴　人　臺灣高雄地方法院檢察署檢察官
　　被　　　告　未○○
　　選任辯護人　王文雄律師
　　被　　　告　癸○○
右列被告等因違反槍砲彈藥刀械管制條例等案件，經檢察官提起公訴（九十年度偵字
第一一三三七號）及移
    主  文
未○○連續收受贓物，處有期徒刑壹年陸月。扣案如附表四編號四、五所示之物，均
沒收。其餘被訴偽造特許證部分無罪。
癸○○連續故買贓物，處有期徒刑玖月。扣案如附表四編號一至三所示之物，均沒收
。又共同牙保贓物，處有期徒刑柒月。又未經許可，持有可發射子彈具有殺傷力之改
造玩具手槍，處有期徒刑壹年肆月，併科罰金新臺幣參萬元，罰金如易服勞役，以銀
元參佰元即新台幣玖佰元折算壹日。扣案之改造玩具手槍壹枝（槍枝管制編號000
0000000，含彈匣壹個），沒收。應執行有期徒刑貳年陸月，併科罰金新臺幣
參萬元，罰金如易服勞役，以銀元參佰元即新台幣玖佰元折算壹日。扣案如附表四編
號一至三所示之物，及改造玩具手槍壹枝（槍枝管制編號0000000000，含
彈匣壹個），均沒收。其餘被訴偽造特許證部分無罪。
    事  實
一、(一)未○○從事中古汽車買賣，明知如附表一編號一至編號四所示之車輛，均係來
    路不明之贓物，亦明知上述附表一編號一至編號四車輛之改懸屬於行車許可憑證
    即特許證之車牌均為偽造（詳細車籍資料及失竊情形，改懸偽造車牌情形，及隨
    車交付之文書，詳如附表一所示），竟基於收受贓物、行使偽造特許證之概括犯
    意，於不詳時、地連續向真實年籍姓名均不詳之成年人收受，並將上述偽造車牌
    懸掛在附表一編號一至四所示車輛上而行使之，復將附表一編號一、二之車輛出
    售予知情之癸○○，將附表一編號三之車輛委由知情之癸○○、壬○○（壬○○
    部分未據檢察官起訴）共同居中介紹而出賣予酉○○，編號四之車輛出售予知情
    之午○○。而癸○○亦基於故買贓物及行使特許證之概括故意，連續故買附表一
    編號一、二之車輛，並另與壬○○共同基於牙保贓物及行使特許證之犯意聯絡，
    共同牙保附表一編號三之車輛賣予酉○○，並將上述偽造車牌懸掛在附表一編號
    一、二、三之車輛上而行使之（詳細之交易情形、及同時交付文書詳如附表二所
    示），而足生損害於公路監理機關對於汽車牌照管理之正確性及丙○○、甲○○
    、丑○○、寅○○（詳如附表三所示）。
    (二)癸○○於民國（下同）八十九年十二月間某日，在高雄市澄清湖棒球場旁拾獲
      具殺傷力之仿ＰＢＥＲＥＴＴＡ廠半自動手槍之金屬玩具手槍換裝土造金屬槍
      管之改造玩具手槍一支（含彈匣一個，及不具殺傷力之子彈一顆，槍枝管制編
      號0000000000），即未經許可而無故持有上開改造玩具手槍。
    (三)嗣於九十年三月九日十八時許，午○○駕駛附表一編號四之車輛行經臺北縣板
      橋市○○街六十二號前，為警查獲，並扣得如附表一編號四車輛（含隨車所附
      文書及鑰匙、錄音帶）。另於九十年三月十一日十五時十分許，癸○○駕駛附
      表一編號三之車輛（上述改造玩具手槍（含彈匣一個及不具殺傷力之子彈一顆
      ）同置於車內），欲前往交付予買主酉○○，而在高雄市○○區○○路武廟市
      場停車場內，經警盤查而當場查獲，扣得附表一編號三所示之車輛（含隨車所
      附文書），及上述改造玩具手槍（含彈匣一個及不具殺傷力子彈一顆）。並經
      警循線於同月十一日，在高雄縣鳳山市○○街五五巷一八之二號七樓癸○○住
      處，扣得附表一編號二之車輛（含隨車所附文書）、附表五所示偽造車牌及空
      白車牌五面。復經警於同月十三日，在高雄縣鳳山市○○街二三號旁產業道路
      ，扣得附表一編號一車輛（含隨車所附文書等物品）。
二、案經高雄市政府警察局移送臺灣高雄地方法院檢察署檢察官偵查起訴並移送併辦
    。
    理  由
甲、有罪部分：
壹、訊據被告癸○○就其於右揭時地持有槍彈、買受及牙保如附表一所示之車輛之事
    實坦承不諱，惟矢口否認有何贓物及行使偽造特許證等犯行，辯稱：不知車子是
    偷來的，也不知車牌是偽造的等語；另被告未○○雖不否認有販賣附表一編號四
    車輛予午○○，然矢口否認有何贓物、偽造文書之犯行，辯稱：沒有收受及交付
    附表一編號一至三車輛及偽造之車牌、行照予癸○○，亦不知附表一編號四車輛
    為贓車等語。惟查：
一、未○○之收受贓物、行使偽造特許證罪，及癸○○之故買、牙保贓物及行使偽造
    特許證罪部分：
  (一)附表一所示自小客車均屬贓車，其上所懸車牌為偽造：
  (1)附表一所示車輛，均為失竊車輛，為贓物（詳細失竊情形如附表一所示），而附
    表一所示自小客車為警查獲時，均經改懸偽造之車牌，且附表編號一、二、四之
    車輛引擎號碼及車身號碼尚經磨滅或經磨滅後從新打造之方式偽造，為被告癸○○坦承在卷（警卷十頁、本院卷三三○頁），業據被害人己○○、亥○○、子○○、薛瓊雀指述甚明（警卷二三、二二頁、板橋地方法院檢察署九十年度偵字五
    三五○號卷八頁），並有照片十張（板橋地方法院檢察署九十年度偵字五三五○
    號卷二五至二七頁，九五、九六頁），及贓物領結、贓物認領保管單、贓物認領
    收據、車輛竊盜、車牌失竊資料個別查詢報告表─查詢車輛認可資料、車籍作業
    系統等在卷可稽。
  (2)附表一編號一至四之車輛經警尋獲時所改懸掛之車牌為偽造，並有如附表一所示
    之偽造證件，業經被害人丙○○、甲○○、丑○○指稱：渠等所有之車牌並未遺
    失，現正使用中等語詳盡（警卷二七、二五、二九頁）等語，及被害人寅○○指
    稱：附表一編號四之車輛相關證件並非伊所申請或簽立等語（板橋地方法院檢察
    署九十年度偵字五三五○號卷四十頁），並有附於警卷之車籍作業系統、照片二
    十張、及運圓企業有限公司運牌鑑字第九○○四○三○一號函、交通部公路局嘉
    義區監理所雲林監理站（九○）嘉監雲字第九○○三三三○號函（臺灣板橋地方
    法院檢察署九十年度偵字五三五○號卷六二至六三頁）；裕隆汽車製造股份有限
    公司裕服字第九一○一五號簡便行文表（臺灣板橋地方法院九一年度訴字二六七
    號板院卷第十八至十九頁）在卷可證。
  (二)又附表一所示編號一至四之贓車（含有偽造之車牌、及證件），係由未○○向不
    詳年籍、姓名之成年人收受，並以附表二所列方式出賣、交付。
  (1)被告癸○○供述：「我與未○○於九十年一月間在高雄縣鳳山市大東國小後面的
    榮雄汽車保養場認識，未○○告訴我有販賣Ｂ車的門路，我因而向他買日產深綠
    色Ｂ車（即附表一編號一車輛），後來撞車，‧‧未○○再賣我ＤＹ－○九七六
    號Ｂ車（即附表一編號二車輛），‧‧，未○○告訴我代他販賣一部贓車給我一
    萬元，但尚未販賣得逞，是Ｙ二－五六一九號自用小客車（即附表一編號三車輛
    ），我不知道未○○的車輛來源，只知道該車是Ｂ車，牌照及行照是偽造不能過
    戶，壬○○說想要買車，我告訴壬○○我朋友處有Ｂ車，不能辦理過戶，‧‧，
    我出面向未○○談洽購事宜，後來雙方（指酉○○、壬○○與未○○）以新台幣
    （下同）二十四萬元成交，約定九十年三月十一日交車，我在三月十一日十二時
    三十分許打電話給未○○說今天要交車，未○○說他在高雄縣鳳山市○○路住處
    ，叫我到他住處樓下開車並交給我車‧‧行照。我不知道未○○如何有Ｂ車。」
    等語（警卷八至十頁）；於本院審理中供稱：「該Ｃ八─七九０車（即附表一編
    號一車輛），是在九十年二月間以台幣二十萬元出售給我，賣我的時候Ｃ八─七
    九０車牌已經懸掛了，‧‧‧，未○○有告訴我車子不能過戶。Ｃ八－０九七六
    號車身號碼及引擎號碼應該是有變造過，因為當初賣給我的時候，未○○有交行
    車執照給我，我有核對過引擎號碼是相同的。ＤＹ─０九七六號（即附表一編號
    二）車輛，是未○○於九十年二月間以五萬元代價賣給我，他是把前開Ｃ八─七
    九０號開回去之後，再將此部車子賣給我，‧‧後來未○○告訴我那是贓車，車
    子的引擎號碼還沒有磨過變造，該ＤＹ─０九七六號車身號碼沒有變造只是磨掉
    ，未○○說變造引擎號碼及車身號碼要三萬元。」等語詳盡。
  (2)且證人酉○○、壬○○於警詢、偵查中復證稱：癸○○告知壬○○說有車要賣，
    壬○○則於九十年三月六日上午十時三十分許告知酉○○，有一友人一部汽車要
    賣，問我是否有意願購買。壬○○便轉知癸○○將車子開來鑑定一下，‧雙方約
    定於九十年三月六日下午十六時許在高雄市○○區○○路與自強路口看車。癸○○（即綽號「細志」之人）將一輛賓士車開來供我們鑑識，並說因老闆急需用錢
    ，要賣車，當時酉○○並問可否更便宜，癸○○向我說他不能做主，遂打電話給
    其老闆，酉○○以電話與癸○○姓溫之老闆談價格，並以新台幣二十四萬元成交
    。酉○○便先拿新台幣十萬元做為訂金交於癸○○，當日所看的車子確是經警查
    扣之車子無誤（指附表一編號三車輛），癸○○老闆姓溫等語（臺灣高雄地方法
    院檢察署九十年度偵字一一三三七號二八頁），及證人潘依停證稱：「我見到未
    ○○那天是本（三）月六日，當天癸○○約我出遊時，就說要帶我去屏東縣山地
    門遊玩，順便幫未○○開車回來，所以我就與癸○○一同到未○○住處接他，當
    我們見面後，未○○負責開Ｙ二－五六一九車輛（即附表一編號三車輛）在前，
    我與癸○○開（ＤＹ－○九七六號車輛跟隨在後，回程中癸○○告訴我，這輛Ｄ
    Ｙ－○九七六號車是以新台幣五萬元之價格向未○○購買的；至於那台Ｙ二－五
    六一九號車以二十四萬之價格要賣給綽號「中山」的老闆，待交易完成交車後癸○○就能賺到一部份傭金，‧‧，未○○就叫癸○○帶我將車開去給買主試車，
    ‧‧癸○○將訂金十萬元帶回交給未○○，未○○在點收後立刻付給癸○○一萬
    元當佣金。」等語明確。又被告未○○確於被告癸○○所述之牙保出售附表一編
    號三車輛期間有與被告癸○○電話聯繫一情，並有被告二人之行動電話0000
    000000號、0000000000號行動電話通聯紀錄附卷可稽。
  (3)另附表一所示編號四車輛，係由未○○賣予午○○一節，亦據證人午○○供稱：
    ：「九十年二月一日出差，經朋友介紹向綽號小寶之未○○買Ｃ六－一二六三號
    自用小客車，‧‧，是在高雄楠梓訂約及交車。當時小寶交給我請領牌照登記書
    、完稅證明單、汽車買賣合約書、行照、保險卡及鑰匙」等語（見臺灣板橋地方
    法院檢察署九十年度偵字第五三五○號卷第五頁，臺灣台北地方法院檢察署九十
    二年度偵字第三五一○號卷第十八頁）明確。被告未○○雖辯稱：該懸掛偽造車
    牌Ｃ六─一二六三號車子，是一名叫「阿茂」之男子拿行照影本過來，叫我幫他
    賣車，我賣給午○○，當初是因為我有在賣車，他就來向我買，不知該車為贓車
    等語，然被告未○○並無法提出該綽號「阿茂」之男子之年籍姓名，以供查證，
    且被告未○○於午○○所涉竊盜等案件之臺灣板橋地方法院審理中到庭證稱：並
    未售車與午○○，賣車的「小寶」為癸○○等語（見臺灣板橋地方法院九十一年
    度訴字第二六七號第四二頁），是其辯詞已難信為真。況證人午○○於其所涉臺
    灣台北地方法院檢察署九十二年度偵字第三五一○號贓物案件之偵查中復供稱：
    「當時在竊盜案件一審中，會向法官供稱向小寶購買，小寶不是未○○，是因為
    未○○要我幫他圓謊，說小寶是癸○○。」等語，倘被告未○○不知附表一編號
    四車輛是贓車，何需否認其與午○○間之交易。再者經警於九十年三月十一日十
    九時許，在被告未○○位於高雄縣鳳山市○○街二三號住處，有另查獲偽造車牌
    號碼Ｃ六－一二六三號之行照一份，為被告未○○所不否認，並有該扣案之偽造
    行照一份可證（被告未○○所涉此部分偽造文書等犯行，業據臺灣高雄地方法院
    檢察署檢察官另為不起訴處分確定），而被告未○○既已將車牌號碼Ｃ六－一二
    六三號行照，隨車交付與午○○，何以竟有另一份車牌號碼Ｃ六－一二六三號之
    行照？而被告未○○經檢察官詢問上述行照之來源時，竟復辯稱：行照是「阿茂
    」給我的，因為我想買該車，但未見到該車等語（臺灣高雄地方法院檢察署九十
    年度偵字一一三三七號三九頁），是其辯詞明顯前後矛盾，實不足採。
  (4)被告未○○既可明確告知被告癸○○附表一至三之車輛不能過戶，且附表一編號
    二車輛引擎號碼經磨滅，要再打上號碼，需要三萬元，且於警方追查附表一所示
    編號四之車來源時，否認有與午○○有此交易，復請託午○○於法院審理中供陳
    車輛賣方為被告癸○○，再加以被告未○○自承從事中古車買賣，顯有較高之車
    輛買賣專業知識及檢查能力，堪認被告未○○顯然明知就附表一至四所示車輛為
    贓車，並隨車交付之證件及車輛牌照均為偽造一事。被告未○○所辯稱：附表一
    編號一至三車輛均非來自伊處，不知癸○○從何處取得，且就系爭車輛為贓車、
    懸掛之車牌及相關證件為偽造，均不知情等語，均不足採。
  (5)被告癸○○原係替被告未○○販賣中古車輛，而被告未○○復告知其另外有Ｂ車
    （不能過戶、車牌及相關證件為偽造之車輛）之管道，被告癸○○因而向未○○
    購買附表一編號一、二之車輛，又未○○再告知被告癸○○若能介紹人買Ｂ車，
    幫其賣Ｂ車一輛可抽傭金一萬元，癸○○遂於友人壬○○詢問買車管道時，主動
    告知未○○有不能過戶、牌照證件為偽造之Ｂ車可販賣，並聯絡邀約酉○○試車
    、付款事宜，而於正式交車前為警查獲一情，業據被告癸○○於警詢中供述甚詳
    ，並有證人辛○○證述：「未○○（綽號「溫仔」）我見過相當多次，我與癸○○一起出遊時，癸○○就會順道帶我去「溫仔」住處附近牽車。癸○○告訴我溫
    仔是在做汽車的。」等語詳盡，雖被告癸○○於本院審理中否認其知悉附表編號
    一至三車輛為贓車，而車牌等證件為偽造之事實，然其既於本院審理中坦稱：該
    Ｃ八─七九０車（即附表一編號一車輛）未○○告知不能過戶，且引擎及車身號
    碼經過磨滅後從新打造，附表一編號二車輛該車身號碼磨滅，未○○告知要打上
    號碼要加錢等語明確，而車輛不能過戶，且車體、引擎號碼有經磨損或從新打造
    等情形，顯非屬一般正常車輛之交易，應為一般人所週知，被告癸○○之前述辯
    詞，顯不足採，被告癸○○故買附表一編號一、二之贓車，又牙保附表一編號三
    車輛，行使懸掛在附表一編號一至三車輛上之偽造車牌等犯行，堪以認定。至證
    人壬○○、酉○○雖另證稱：附表一編號三車輛為正常買賣等語，然被告癸○○
    於警詢中已坦承有告知壬○○為贓車一事，且證人酉○○自承附表一編號三車輛
    之同型車目前市價七十餘萬元，而該附表一編號三車輛買賣價格僅為二十六萬元
    ，實與一般市價差距過大，是證人壬○○、酉○○之證言，難為有利被告癸○○
    之認定。又證人午○○另供稱：不知附表一編號四車輛係贓車，牌照及證件係偽
    造，車輛係向未○○以八十萬元購買等語。然證人午○○於台灣台北地方法院檢
    察署九十二年度偵字第三五一○號贓物案件中坦承其聽從被告未○○之言，於先
    前被訴之竊盜、行使偽造文書一案中謊稱賣予車輛綽號「小寶」之男子為癸○○
    一情，既如前述，倘證人午○○就附表一編號四車輛為贓車，及所附證件均屬偽
    造一事，毫無所悉，於其自身經檢察官起訴涉嫌竊盜、行使偽造文書犯行時，竟
    未因受被告未○○欺瞞而感不滿，反聽從被告未○○之請求為虛偽陳述，就該車
    之車輛來源加以掩護，顯不合情理，則證人午○○上述辯詞不足採信，其顯明知
    附表一編號車係贓車，所附之車牌及證件係偽造無疑。
  (6)至行使指以偽做真，而使該物置於其通常存在或流通狀態下之行為。本件附表一
    編號一至四之車輛既經分別懸掛有附表一所示偽造車牌之偽造特許證，被告未○○明知該些車牌為偽造而仍懸掛，並分別出賣或交付他人（詳如附表二所示），
    而被告癸○○亦明知附表一編號一、二、三之車輛為贓車，其上所懸掛之車牌為
    偽造，竟仍分別故買、牙保附表一編號一、二、三之車輛，並為懸掛使用，渠等
    行為，顯係行使如附表一所示之偽造車牌之偽造特許證，而足生損害於公路監理
    機關對於汽車牌照管理之正確性及丙○○、甲○○、丑○○、寅○○（詳如附表
    三所示）。又附表一編號一、四車輛之車身、引擎號碼雖經偽造，然並未據被告
    未○○、癸○○對外界為主張；而被告未○○於交付附表一編號一至四之車輛時
    ，所同時交付予癸○○、午○○之偽造文書，亦因被告癸○○、午○○均明知該
    等文書為偽造，則均無從論以相關行使偽造文書之犯行。另被告癸○○於警詢中
    雖曾供稱：車輛是未○○變造好在拿給我等語，然被告癸○○既已坦承不知被告
    未○○之車輛來源，未○○只說上述車輛不能過戶等語（偵卷三四頁），則被告
    癸○○所述車牌、車輛是未○○所偽造、變造，顯屬其個人臆測之詞，既無積極
    證據證明被告未○○、癸○○有參與偽造文書之犯行，自難單以被告未○○、癸○○持有如附表一所示偽造車牌，及同時交付之偽造行照等文書，遽認被告未○○、癸○○涉有偽造該等特種文書、私文書、或公文書之犯行，附此敘明。
  (三)被告未○○之辯護人另為其辯稱：本案之車輛與本院九十一年訴字第二一八六號
    竊盜等案件（該案業經上訴臺灣高等法院高雄分院審理中，案號為：臺灣高等法
    高雄分院九十二年度上訴字第一九六九號）所列車輛，同是被告未○○向證人庚○○、及黃志明、高清源等人所購買，有連續犯之裁判上一罪關係等語，惟被告
    未○○否認本案如附表一所示車輛係向證人庚○○、及黃志明、高清源所購買之
    贓車，證人庚○○亦否認本案車輛係被告未○○向其購買等語，並無證據證明本
    案之車輛係被告向庚○○等人所故買，或與庚○○等人組成、竊車及擄車勒贖之
    集團之贓物，且被告未○○於本院九十一年訴字第二一八六號竊盜等案件，被訴
    罪名為常業竊盜、恐嚇取財等罪，有本院九十一年訴字第二一八六號刑事判決一
    份在卷可參，與本件被訴贓物等罪，自無從成立連續犯關係。
  (四)綜上，被告未○○顯然明知編號一至四之車輛係贓車，其上懸掛之車牌為偽造車
    牌為偽造有所認識，而仍向真實姓名不詳之人收受，並懸掛行使該屬特許證之偽
    造車牌。被告癸○○亦知悉編號一、二、之車輛為贓車而故買，編號三之車輛為
    贓車而牙保，並懸掛行使該屬特許證之偽造車牌。本件事證明確，被告未○○、
    癸○○贓物、行使偽造特許證之犯行堪以認定。
二、被告癸○○所涉違反槍砲彈藥刀械管制條例第十一條第四項部分：
  (一)被告癸○○坦承右述未經許可持有改造玩具手槍一支之事實，復有改造玩具手槍
    一支（含彈匣一個，槍枝管制編號0000000000）扣案，及扣押物品目
    錄表、查獲槍枝照片等附卷可憑。
  (二)扣案之改造玩具手槍經送內政部警政署刑事警察局鑑驗結果，認為係仿ＰＢＥＲ
    ＥＴＴＡ廠半自動手槍之金屬玩具手槍換裝土造金屬槍管改造之改造玩具手槍，
    機械性能良好，可擊發適用之子彈，認具殺傷力，此亦有內政部警政署刑事警察
    局九十年三月五日刑鑑字第三六五四七二號槍彈鑑定書一份附於警卷可稽（警卷
    九七頁），被告之自白顯與事實相符，自可採為認定事實之依據，事證明確，被
    告持有改造玩具手槍犯行，洵堪認定。
貳、汽車牌照為公路監理機關所發給，固具有公文書性質，惟依道路交通安全規則第
    十二條規定，汽車牌照僅為行車之許可憑證，自屬於刑法第二百十二條所列特許
    證之一種。核被告未○○所為係犯刑法第二百十六條、第二百十二條之行使偽造
    特許證罪、第三百四十九條第一項之收受贓物罪。被告癸○○所為係犯刑法第二
    百十六條、第二百十二條之行使偽造特許證罪、第三百四十九條第二項之故買贓
    物罪、牙保贓物罪，及違反槍砲彈藥刀械管制條例第十一條第四項之持有改造玩
    具手槍罪。被告癸○○收受贓物之行為，為故買、牙保贓物行為所吸收。被告癸○○與壬○○就牙保贓物罪，有犯意聯絡、行為分擔，為共同正犯。被告未○○
    多次行使偽造特許證、收受贓物犯行，時間緊接、手法相同、觸犯犯罪構成要件
    相同之罪名，顯均係基於概括犯意為之，為連續犯，應依刑法第五十六條之規定
    ，各論以一罪，並均加重其刑。被告未○○所犯連續行使偽造特許證罪、連續收
    受贓物罪等二罪間，有方法結果之牽連關係，為牽連犯，應從最重之連續收受贓
    物罪處斷。又被告癸○○多次故買贓物、行使偽造特許證行為，時間緊接、手法
    相同、觸犯犯罪構成要件相同之罪名，顯均係基於概括犯意為之，為連續犯，應
    依刑法第五十六條之規定，各論以一罪，並均加重其刑。被告癸○○所犯連續行
    使偽造特許證罪、與連續故買贓物罪贓物罪及行使偽造特許證罪、牙保贓物罪間
    ，各有方法結果之牽連關係，為牽連犯，應分從最重之連續故買贓物罪、牙保贓
    物罪處斷。又公訴人雖未就被告未○○收受附表一編號四之贓車，及被告未○○
    、癸○○行使附表一編號一至四車輛之偽造車牌之偽造特許證犯行起訴，然此部
    分與公訴人起訴之附表一編號一至三所示車輛之被告未○○收受贓物，及被告癸○○故買、牙保贓物之犯罪事實，各有連續犯及牽連犯之裁判上一罪關係，本院
    自得加以審究。爰審酌被告未○○、癸○○不思以正當方法賺錢，竟分別收受、
    故買、牙保上懸有偽造車牌之贓車，漠視他人財產法益，對社會秩序之危害非輕
    ，又被告癸○○持有槍枝，危害社會治安甚鉅，惟念其並未持以犯罪，惡性尚非
    嚴重，被告未○○犯罪後否認犯行，被告癸○○坦承部分犯行之犯罪後態度等一
    切情狀，分別量處被告未○○、癸○○如主文所示之刑，並就被告癸○○部分諭
    知罰金易服勞役之折算標準，暨就癸○○部分定其應執行刑，並諭知罰金易服勞
    役之折算標準。扣案如附表四編號一至三所示偽造車牌及行照（即附表一編號一
    、二車輛所改懸之偽造車牌、行照），為被告癸○○所有；而附表四編號四、五
    所示偽造車牌及行照（附表一編號三車輛之改懸偽造車牌及行照），因尚未交付
    買主酉○○，仍為未○○所有，且供癸○○、未○○犯罪所用之物，業經被告癸○○供述在卷，應依刑法第三十八條第一項第二款規定沒收。又扣案之改造玩具
    手槍一支（含彈匣一個，槍枝管制編號0000000000），經鑑驗結果具
    有殺傷力，係違禁物無訛，應依刑法第三十八條第一項第一款規定宣告沒收。至
    扣案如附表四編號十四至十七之車輛，業經發還原車主；扣案如附表四編號六至
    十三所示之物，既經被告未○○隨車賣予午○○，屬午○○所有，又非違禁物，
    均無從宣告沒收。
乙、無罪部分：
一、公訴意旨略以：被告未○○為求順利出售所取得之贓車，竟夥同被告癸○○及不
    詳姓名之人基於犯意之聯絡，於九十年二月間某日，由該不詳姓名之人偽造如附
    表五所示之汽車車牌後轉交證人庚○○，再囑被告癸○○於九十年二月中旬某日
    十五時許，至證人庚○○所經營之展新汽車保養廠取回，由被告癸○○在其位於
    高雄縣鳳山市○○街五五巷一八之二號七樓住處，持黑色奇異筆塗畫在上開偽造
    之車牌空白車號上，足生損害於監理機關對車輛車牌管理之正確性，嗣於九十年
    三月十一日二十二時許，為警在被告癸○○住處扣得上開已偽造完成之車牌十二
    面及空白車牌（尚未壓製車號）五面，因認被告未○○、癸○○涉犯偽造車牌之
    特種證罪嫌。
二、按犯罪事實應依證據認定之，無證據不得認定犯罪事實；不能證明被告犯罪或，
    應諭知無罪之判決，刑事訴訟法第一百五十四條第二項、刑事訴訟法第三百零一
    條第一項定有明文。公訴人認被告未○○、癸○○偽造附表五所示車牌，無非以
    被告癸○○之供述，及扣案如附表五所示之偽造車牌、空白車牌五面為其依據。
    訊據被告未○○、癸○○均否認有何偽造車牌犯行，被告未○○辯稱：上述偽造
    車牌為癸○○所有，與其無關等語。被告癸○○辯稱：不知扣案之車牌為偽造，
    伊只是幫未○○去取回上述扣案車牌保管，伊見ＤＰ－一五八九號車牌有掉漆，
    有用奇異筆補塗一下，其餘車牌均未動過等語。經查：
  (一)經警於九十年三月十一日二十二時在許高雄縣鳳山市○○街五五巷一八之二號七
    樓癸○○住處，所查獲如扣案附表五所示之偽造車牌，係未○○於九十年二月中
    旬某日十五時許請癸○○，至庚○○所經營之展新汽車保養廠取回，業據被告癸○○供述甚明，並經證人辛○○於警詢中證述：「癸○○‧‧幫未○○（綽號「
    溫仔」）賣車。「溫仔」我見過相當多次‧‧癸○○告訴我溫仔是在做汽車的。
    我曾在癸○○住處看過扣案之偽造汽車牌照，這些車牌是癸○○與我去位於大寮
    鄉○○路旁展新保養廠廠拿回來的。是未○○打電話叫癸○○去展新保養廠廠拿
    的。當時是未○○先連絡展新保養廠以後再叫癸○○去拿回來，當時我正好在癸○○家，所以我才知道這件事。」等語明確，而扣案附表五偽造車牌確屬偽造乙
    節，業經害人丑○○、亥○○、丙○○、戊○○、巳○○○、卯○○、丁○○、
    戌○○、辰○○○、申○○指述甚詳。雖證人庚○○證稱：九十年二月間癸○○
    並未辛○○到其經營之展新汽車保養場過，癸○○並未向其拿取扣案（附表五之
    ）汽車牌照等語（本院卷三一五頁），惟證人庚○○於偵查中已證述：癸○○只
    有到保養廠一次，是與一名女子有到其保養廠等語（九十年度偵字第一一三三七
    號卷第三六頁），證人庚○○經本院質之其證述與偵查中所言不同，復又改稱癸○○曾到其保養廠修車等語，則證人庚○○之證述明顯前後不一，自難為有利被
    告未○○之認定。
  (二)又上述扣案附表五所示偽造車牌及空白車牌五面，係由被告未○○委託被告癸○○拿取保管，而交於被告癸○○者，除上開業已偽造完成之附表五所示偽造車牌
    外，尚另有空白車牌五面，加以被告未○○、癸○○均知悉被告未○○確實除正
    常中古車輛買賣外，尚另有收受贓車行為如前述，則被告未○○、癸○○應均知
    悉扣案附表五所示之車牌為偽造車牌。又被告癸○○雖於警詢、偵查中供稱：車
    牌是未○○要我拿來噴漆，扣案如附表五所示車牌是未○○委託他人製造等語；
    惟被告癸○○後於本院審理中改稱：扣案附表五所示偽造車牌，都已噴漆完成，
    只有用奇異筆塗畫一下等語，其供述已然不一，又被告癸○○拿取時，扣案空白
    車牌既屬尚未經壓製車號之空白狀態，而扣案如附表五所示偽造車牌則為已製作
    完成之成品，有扣案之空白車牌五面及如附表五所示偽造車牌可證，則該等車牌
    又何需經被告癸○○再加烤漆。再被告癸○○既自承不知被告未○○之車輛、車
    牌來源，業如前述，則其所稱車牌為未○○委託製造等語，顯屬臆測之詞，而無
    法據之為不利被告未○○之認定，況被告未○○確實有從事贓車之買賣，而贓車
    車輛本體與偽造車牌分別交付，並非毫無可能，則未○○請託被告癸○○保管扣
    案如附表五所示偽造車牌及空白車牌五面，雖有可疑，然既並無積極證據足以證
    明為被告未○○所偽造，或被告未○○就此部分與偽造者，有事前之謀議或有參
    與，則難單以扣案之如附表五所示偽造車牌及空白車牌，認被告未○○犯有偽造
    特許證犯行。又偽造乃無製作權人予以製作，是從無到有之行為，被告癸○○前
    供述扣案附表五所示偽造車牌是未○○要其噴漆等語，要難採信已如前述，而被
    告癸○○於本院審理中自承其以奇異筆塗畫已製作完成之ＤＰ－一五八九號偽造
    車牌掉漆部分之行為，又顯非偽造行為，是本件並無證據證明被告癸○○確有偽
    造特許證之犯行，或被告癸○○就此部分與偽造者，有事前之謀議或有參與，無
    其他積極證據可認其言屬實，自難僅因被告癸○○持有扣案如附表五所示偽造車
    牌及空白車牌五面之事實，即遽認被告癸○○有偽造附表五所示偽造車牌之行為
  。
三、綜上，並無證據證明被告未○○、癸○○偽造附表五所示偽造車牌之犯行，不能
    證明被告犯罪，自應為無罪之諭知。
據上論斷，應依刑事訴訟法第二百九十九條第一項前段、第三百零一條第一項，槍砲
彈藥刀械管制條例第十一條第四項，刑法第十一條前段、刑法第二十八條、第五十六
條、第二百十六條、第二百十二條、第三百四十九條第一項、第二項、第五十五條、
第四十二條第二項、第五十條第五款、第九款、第十款，第三十八條第一項第一款、
第二款，罰金罰鍰提高標準條例第一條前段、第二條，現行法規所定貨幣單位折算新
台幣條例第二條，判決如主文。
本案經檢察官乙○○到庭執行職務。
中    華    民    國    九十三    年      二      月        十二        日
                                  臺灣高雄地方法院刑事第十一庭
                                      審判長法  官  徐  美  麗
                                            法  官  高  增  泓
                                            法  官  陳  億  芳
右正本證明與原本無異。
如不服本判決，應於判決送達後十日內，向本院提出上訴狀。
                                            書記官  李  梅  芬
中    華    民    國    九十三    年      二      月        十八        日
附表一
┌──┬───────────────────────┬───────────┐
│編號│    車 輛 資 料 及 失 竊 情 形                │  隨 車 所 附 證 件   │
├──┼───────────────────────┼───────────┤
│一  │懸掛Ｃ八－七九○一號偽造車牌之自用小客車一輛，│1.偽造車牌Ｃ八－七九○│
│    │引擎號碼變造為ＶＱ00000000Ａ，車身號碼│  一號                │
│    │變造為變造為Ａ三二ＳＮ○○二七五九（該車車身原│2.偽造行照Ｃ八－七九○│
│    │懸掛Ｃ七－四四八一號車牌，該車係己○○所有，於│  一號                │
│    │九十年二月二日八時十分許，於台南縣永康市○○路│                      │
│    │四十號前遭不明人士竊取，而改懸掛Ｃ八－七九○一│                      │
│    │號車牌）                                      │                      │
├──┼───────────────────────┼───────────┤
│二  │懸掛ＤＹ－○九七六號偽造車牌之自用小客車一輛，│1.偽造車牌ＤＹ－○九七│
│    │車身號碼已遭磨滅（該車車身原懸掛Ｎ六－八六六五│  六號                │
院
│    │號車牌，該車係亥○○所有，於八十八年十二月二十│                      │
│    │日七時許於高雄縣鳳山市○○街六八之一號前遭不明│                      │
│    │人士竊取，而改懸ＤＹ－○九七六號車牌）        │                      │
├──┼───────────────────────┼───────────┤
│三  │懸掛Ｙ二－五六一九號偽造車牌之自用小客車一輛，│1.偽造車牌Ｙ二－五六一│
│    │車身號碼已經變造（該車車身原懸掛ＹＱ－九五五五│  九號                │
│    │號車牌，該車係子○○所有，於九十年二月十二日二│2.偽造行照Ｙ二－五六一│
│    │十時許，於屏東縣東港鎮東昇餐廳停車場遭不明人士│  九號                │
│    │竊取，而改懸Ｙ二－五六一九號車牌）            │                      │
├──┼───────────────────────┼───────────┤
│四  │懸掛Ｃ六－一二六三號偽造車牌之自用小客車一輛，│1.偽造車牌Ｃ六－一二六│
│    │引擎號碼變造為ＶＱ00000000Ｂ，車身號碼│  三號                │
│    │變造為Ａ三二ＳＰ○○六八五○（該車車身原懸掛Ｄ│2.偽造行照Ｃ六－一二六│
│    │八－五○八八，原引擎號碼為ＶＱ00000000│  三號                │
│    │Ｂ，原車身號碼為Ａ三二ＳＮ○○六一五三，該車係│3.偽造汽車完稅證明Ｃ六│
│    │薛瓊雀所有，於八十九年十二月十二日上午六時許，│  －一二六三號        │
│    │於台南縣永康市○○路一五七號前遭不明人士竊取，│4.偽造之新領牌照登記書│
│    │而改懸Ｃ六－一二六三號車牌）                  │5.偽造之汽車買賣契約書│
│    │                                              │6.保險卡Ｃ六－一二六三│
│    │                                              │  號                  │
└──┴───────────────────────┴───────────┘
附表二
┌──┬──────────┬────────────────────────┐
│編號│    車    輛        │           行    為    態    樣                 │
├──┼──────────┼────────────────────────┤
│一  │改懸Ｃ八一七九○一號│未○○於九十年二月初某日以新台幣二十萬元出售予知│
│    │偽造車牌之自小客車一│情之癸○○，同時並交付偽造之Ｃ八－七九○一號行照│
│    │輛（即附表一編號一車│                                                │
│    │輛）                │                                                │
├──┼──────────┼────────────────────────┤
│二  │改懸ＤＹ－○九七六號│未○○於九十年二月初以新台幣五萬元出售予知情之洪│
│    │偽造車牌之自小客車一│偉智，同時交付偽造之ＤＹ－○九六號行照          │
│    │輛（即附表一編號二車│                                                │
│    │輛）                │                                                │
├──┼──────────┼────────────────────────┤
│三  │改懸Ｙ二－五六一九號│癸○○、壬○○居間媒介以廿四萬元價格出售該車輛予│
│    │偽造車牌之自小客車一│酉○○，癸○○於九十年三月六日十六時許將該車輛交│
│    │輛（即附表一編號三車│予酉○○試車，並向酉○○收取十萬元訂金，而未○○│
│    │輛）                │於同年三月十一日十三時許，在高雄縣鳳山市○○街五│
│    │                    │十五巷一八之二號前，將該車輛及偽造之Ｙ二－五六一│
│    │                    │九號行照交付予癸○○，原約定癸○○於同日十六時許│
│    │                    │交車給潘明忠，唯未交車即於九十年三月十一日十五時│
│    │                    │十分許，在高雄市○○區○○路武廟市場停車場內經警│
│    │                    │盤查而當場查獲                                  │
├──┼──────────┼────────────────────────┤
│四  │改懸Ｃ六－一二六三號│未○○於九十年二月一日在高雄市楠梓區以新台幣八十│
│    │偽造車牌之自小客車一│萬元出售予午○○                                │
│    │輛（即附表一編號四車│                                                │
│    │輛）                │                                                │
└──┴──────────┴────────────────────────┘
附表三
┌──┬─────┬──┬────┬─────────┬─────────┐
│編號│偽造證件  │數量│文書性質│ 行使上開偽造文書 │行使文書所犯法條  │
│    │ 名 稱    │    │        │ 足生之損害       │                  │
├──┼─────┼──┼────┼─────────┼─────────┤
│一  │車牌Ｃ八－│二面│特許證  │足生損害於公路監理│刑法第二百十六條、│
│    │七九○一號│    │        │機關對於汽車牌照管│第二百十二條      │
│    │          │    │        │理之正確性及丙○○│                  │
│    │          │    │        │等人              │                  │
├──┼─────┼──┼────┼─────────┼─────────┤
│二  │車牌ＤＹ－│二面│特許證  │足生損害於公路監理│刑法第二百十六條、│
│    │○九七六號│    │        │機關對於汽車牌照管│第二百十二條      │
│    │          │    │        │理之正確性及甲○○│                  │
│    │          │    │        │等人              │                  │
├──┼─────┼──┼────┼─────────┼─────────┤
│三  │車牌Ｙ二－│二面│特許證  │足生損害於公路監理│刑法第二百十六條、│
│    │五六一九號│    │        │機關對於汽車牌照管│第二百十二條      │
│    │          │    │        │理之正確性、丑○○│                  │
│    │          │    │        │及潘明智等人      │                  │
├──┼─────┼──┼────┼─────────┼─────────┤
│四  │車牌Ｃ六－│二面│特許證  │足生損害於公路監理│刑法第二百十六條、│
│    │一二六三號│    │        │機關對於汽車牌照管│第二百十二條      │
│    │          │    │        │理之正確性、寅○○│                  │
│    │          │    │        │等人              │                  │
└──┴─────┴──┴────┴─────────┴─────────┘
附表四
┌──┬─────────────────┬────┬───────────┐
│編號│   扣 案 物 品 明 細              │ 數 量  │                      │
├──┼─────────────────┼────┼───────────┤
│一  │偽造Ｃ八－七九○一號車牌          │ 二面   │                      │
├──┼─────────────────┼────┼───────────┤
│二  │偽造Ｃ八－七九○一號行照          │ 一張   │                      │
├──┼─────────────────┼────┼───────────┤
│三  │偽造ＤＹ－○九七六號車牌          │ 二面   │                      │
├──┼─────────────────┼────┼───────────┤
│四  │偽造Ｙ二－五六一九號車牌          │ 二面   │                      │
├──┼─────────────────┼────┼───────────┤
│五  │偽造Ｙ二－五六一九號行照          │ 一張   │                      │
├──┼─────────────────┼────┼───────────┤
│六  │偽造Ｃ六－一二六三號車牌          │ 二面   │                │
├──┼─────────────────┼────┼───────────┤
│七  │偽造Ｃ六－一二六三號行照          │ 一張   │                      │
├──┼─────────────────┼────┼───────────┤
│八  │偽造保險卡Ｃ六－一二六三號        │ 一張   │                      │
├──┼─────────────────┼────┼───────────┤
│九  │偽造汽車完稅證明Ｃ六－一二六三    │ 一張   │                      │
├──┼─────────────────┼────┼───────────┤
│十  │偽造新領牌照登記書                │ 一張   │                      │
├──┼─────────────────┼────┼───────────┤
│十一  │偽造汽車買賣契約書                │ 一張   │                      │
├──┼─────────────────┼────┼───────────┤
│十二  │鑰匙                              │ 一支   │                      │
├──┼─────────────────┼────┼───────────┤
│十三  │錄音帶                            │ 一卷   │                      │
├──┼─────────────────┼────┼───────────┤
│十四  │懸掛Ｃ八－七九○一號偽造車牌車輛  │ 一輛   │已發還                │
├──┼─────────────────┼────┼───────────┤
│十五  │懸掛ＤＹ－○九七六號偽造車牌車輛  │ 一輛   │已發還                │
├──┼─────────────────┼────┼───────────┤
│十六  │懸掛Ｙ二－五六一九號偽造車牌車輛  │ 一輛   │已發還                │
├──┼─────────────────┼────┼───────────┤
│十七  │懸掛Ｃ六－一五六三號偽造車牌車輛  │ 一輛   │已發還                │
└──┴─────────────────┴────┴───────────┘
附表五
┌──┬──────────┬───────┬───────┬──────┐
│編號│  扣 案 車 牌       │  數  量      │ 所 有 人     │            │
├──┼──────────┼───────┼───────┼──────┤
│一  │ ＤＰ－一五八九     │  壹 面       │ 戊○○       │            │
├──┼──────────┼───────┼───────┼──────┤
│二  │ Ｅ三－四二七九     │  貳 面       │ 巳○○○     │            │
├──┼──────────┼───────┼───────┼──────┤
│三  │ 三Ｇ－○九六○     │  貳 面       │ 卯○○       │            │
├──┼──────────┼───────┼───────┼──────┤
│四  │ Ｄ六－六○四三     │  貳 面       │ 丁○○       │            │
├──┼──────────┼───────┼───────┼──────┤
│五  │ ＤＰ－八三五一     │  貳 面       │ 戌○○       │            │
├──┼──────────┼───────┼───────┼──────┤
│六  │ Ｎ三－六二一二     │  貳 面       │ 辰○○○     │            │
├──┼──────────┼───────┼───────┼──────┤
│七  │ Ｅ八－九六○○     │  壹 面       │ 熊光蒿       │            │
└──┴──────────┴───────┴───────┴──────┘
